fi: Mukana toimitetut tuotteet (puupuhallin): Hoitosarja; Kotelo; Puhdistusliina; Korkkirasva; Keikkalaukku; Valjaat; Lehdenkiristin; Lyyra; Suukappale; Suukappaleen suojus; Kaulahihna; Kiillotusliina; Lehdet; Teline; Peukalotuki; Muu
bg-BG: Включени артикули (дървен духов инструмент): Комплект за поддръжка; Калъф; Кърпа за почистване; Смазка за корк; Текстилен калъф; Самар; Лигатура; Лира; Мундщук; Капачка за мундщук; Лента за врата; Кърпа за полиране; Платки; Стойка; Опора за палеца; Други
sk-SK: Položky v balení (drevený dychový nástroj): Súprava na starostlivosť; Puzdro; Čistiaca handrička (vytierák); Mazivo na korok; Taška na nástroj; Postroj; Ligatúra; Lýra; Náustok; Kryt náustka; Popruh na krk; Handrička na leštenie; Plátky; Stojan; Opierka palca; Iné
zh-CN: 所含配件（木管乐器）: 护理套件; 琴盒; 清洁拭子; 软木膏; 琴包; 背带; 束圈; 谱夹; 笛头; 笛头帽; 脖带; 擦拭布; 哨片; 支架; 拇指托; 其他
nb: Inkludert vare (treblåseinstrument): Vedlikeholdssett; Etui; Pusseklut; Korkfett; Gigbag; Sele; Ligatur; Lyre; Munnstykke; Hette til munnstykke; Nakkereim; Pusseklut; Rørblad; Stativ; Tommelstøtte; Annet
hr-HR: Uključena stavka (drveni puhački instrument): Komplet za održavanje; Kovčeg; Krpa za čišćenje; Mast za pluto; Mekana torba; Naramenice; Ligatura; Lira; Usnik; Poklopac usnika; Remen za vrat; Krpa za poliranje; Pisci; Stalak; Oslonac za palac; Ostalo
fr: Éléments inclus (instrument à vent en bois): Kit d’entretien; Étui; Écouvillon de nettoyage; Graisse pour liège; Housse de transport; Harnais; Ligature; Lyre; Bec; Couvre-bec; Cordon; Chiffon de nettoyage; Anches; Support; Repose-pouce; Autre
hu: Mellékelt tételek (fafúvós hangszer): Ápolókészlet; Tok; Tisztítókendő; Parafazsír; Puhatok; Heveder; Szorító; Kottatartó (líra); Fúvóka; Fúvókavédő kupak; Nyakpánt; Törlőkendő; Nádak; Állvány; Hüvelykujjtámasz; Egyéb
en: Included items (woodwind instrument): Care kit; Case; Cleaning swab; Cork grease; Gig bag; Harness; Ligature; Lyre; Mouthpiece; Mouthpiece cap; Neck strap; Polishing cloth; Reeds; Stand; Thumb rest; Other
ja: アクセサリーアイテム（木管楽器）: お手入れキット; ケース; クリーニングスワブ; コルクグリス; ギグバッグ; ハーネス; リガチャー; 譜ばさみ (ライヤー); マウスピース; マウスピースキャップ; ネックストラップ; ポリシングクロス; リード; スタンド; サムレスト; その他
el: Περιλαμβανόμενα κομμάτια (ξύλινο πνευστό όργανο): Κιτ φροντίδας; Θήκη; Μάκτρο καθαρισμού; Γράσο φελλού; Θήκη gig bag; Ιμάντας σώματος; Σφιγκτήρας; Λύρα; Επιστόμιο; Καπάκι επιστομίου; Ιμάντας λαιμού; Πανάκι γυαλίσματος; Καλάμια; Βάση; Στήριγμα αντίχειρα; Άλλο
lt-LT: Įtraukti daiktai (medinis pučiamasis instrumentas): Priežiūros rinkinys; Dėklas; Valymo šluostė; Kamštinis tepalas; Nešiojamasis dėklas; Diržai; Ligatūra; Lyra; Kandiklis; Kandiklio dangtelis; Kaklo dirželis; Poliravimo šluostė; Liežuvėliai; Stovas; Nykščio atrama; Kita
ko: 포함된 품목(목관악기): 케어 키트; 케이스; 청소용 스와브; 코르크 그리스; 긱백; 하네스; 리가춰; 라이어; 마우스피스; 마우스피스 캡; 넥 스트랩; 폴리싱 천; 리드; 스탠드; 썸 레스트; 기타
nl: Meegeleverde items (houtblaasinstrument): Onderhoudskit; Koffer; Wisser; Kurkvet; Gigbag; Harnas; Rietbinder; Marsklem; Mondstuk; Mondstukdop; Nekriem; Poetsdoek; Rieten; Standaard; Duimsteun; Overige
pt-PT: Itens incluídos (instrumento de sopro em madeira): Kit de manutenção; Estojo; Esfregão de limpeza; Massa para cortiça; Saco de transporte; Arnês; Abraçadeira; Lira; Boquilha; Cobre-boquilha; Correia de pescoço; Pano de polimento; Palhetas; Suporte; Apoio de polegar; Outro
ru: Предметы в комплекте (деревянный духовой инструмент): Набор по уходу; Футляр; Протирка для чистки; Смазка для пробки; Мягкий чехол; Система ремней; Лигатура; Лира; Мундштук; Колпачок для мундштука; Шейный ремень; Салфетка для полировки; Трости; Стойка; Упор для большого пальца; Другое
pt-BR: Itens incluídos (instrumento de sopro): Kit de cuidados; Estojo; Pano secador; Graxa para cortiça; Gig bag; Correia arnês; Abraçadeira; Lira; Boquilha; Tampa da boquilha; Correia de pescoço; Flanela de polimento; Palhetas; Suporte; Apoio de polegar; Outro
es: Artículos incluidos (instrumento de viento de madera): Kit de cuidado; Estuche; Hisopo de limpieza; Grasa para corcho; Funda; Arnés; Abrazadera; Lira; Boquilla; Tapa de boquilla; Correa de cuello; Paño de pulido; Cañas; Soporte; Apoyapulgar; Otro
pl: Dołączone elementy (instrument dęty drewniany): Zestaw pielęgnacyjny; Etui; Wycior; Smar do korka; Pokrowiec; Szelki; Ligaturka; Lira; Ustnik; Kapturek na ustnik; Pasek na szyję; Ściereczka do polerowania; Stroiki; Statyw; Podpórka pod kciuk; Inne
cs: Příslušenství v balení (dřevěný dechový nástroj): Sada pro péči; Pouzdro; Čisticí vytěrák; Mazivo na korek; Gig bag; Popruh; Ligatura; Lyra; Náustek; Klobouček na náustek; Popruh na krk; Lešticí hadřík; Plátky; Stojan; Opěrka na palec; Jiné
sv: Medföljande tillbehör (träblåsinstrument): Skötselkit; Fodral; Rengöringssvabb; Korkfett; Gigbag; Bärsele; Ligatur; Marschklyka; Munstycke; Munstyckskapsel; Nackrem; Putsduk; Rörblad; Stativ; Tumstöd; Övrigt
th: รายการที่รวมอยู่ (เครื่องดนตรีประเภทเครื่องเป่าลมไม้): ชุดเครื่องมือดูแลรักษา; เคส; ที่ทำความสะอาด; จาระบีทาไม้ก๊อก; กระเป๋ากิกแบ็ก; สายรัดตัว; ลิกาเจอร์; ไลร์; เมาส์พีซ; ฝาครอบเมาส์พีซ; สายคล้องคอ; ผ้าขัด; ลิ้น; ขาตั้ง; ที่พักนิ้วหัวแม่มือ; อื่นๆ
it: Articoli inclusi (strumento a fiato): Kit di manutenzione; Custodia; Scovolino; Grasso per sughero; Gig bag; Imbracatura; Legatura; Lira; Bocchino; Copribocchino; Tracolla; Panno per lucidatura; Ance; Supporto; Poggiapollice; Altro
sl-SI: Vključeni predmeti (pihalo): Komplet za nego; Kovček; Krpa za čiščenje; Mast za pluto; Mehka torba (gig bag); Oprtnik; Ligatura; Lira; Ustnik; Pokrovček ustnika; Ovratni trak; Krpa za poliranje; Jezički; Stojalo; Naslon za palec; Drugo
ro-RO: Articol inclus (instrument de suflat): Kit de îngrijire; Toc; Lavetă de curățare; Unsoare pentru plută; Husă (gig bag); Harnașament; Brățară; Liră; Muștiuc; Capac pentru muștiuc; Curea pentru gât; Lavetă de lustruit; Ancii; Stativ; Suport pentru degetul mare; Altele
da: Medfølgende dele (træblæseinstrument): Plejesæt; Etui; Renseklud; Korkfedt; Gigbag; Bæresele; Bladskrue; Nodelyre; Mundstykke; Mundstykkehætte; Halsrem; Pudseklud; Blade; Stativ; Tommelfingerstøtte; Andet
vi: Bao gồm mặt hàng; mục (nhạc cụ hơi bằng gỗ): Bộ dụng cụ chăm sóc; Hộp đựng; Khăn lau; Mỡ bôi nút bần; Bao đựng mềm; Dây đai; Đai dăm kèn; Giá kẹp nhạc phổ; Búp kèn; Nắp búp kèn; Dây đeo cổ; Khăn đánh bóng; Dăm kèn; Giá đỡ; Đệm đỡ ngón cái; Khác
tr: Dahil edilen ürün (üflemeli çalgı): Bakım kiti; Kılıf; Temizleme bezi; Mantar gresi; Gig bag; Askı; Bilezik; Lir; Ağızlık; Ağızlık kapağı; Boyun askısı; Parlatma bezi; Kamışlar; Stand; Başparmak dayanağı; Diğer
de: Enthaltene Artikel (Holzblasinstrument): Pflege-Paket; Koffer/Etui; Reinigungswischer; Korkfett; Gigbag; Tragegurt; Blattschraube; Marschgabel; Mundstück; Mundstückkapsel; Nackengurt; Poliertuch; Blätter; Ständer; Daumenauflage; Sonstige
zh-TW: 隨附品項 (木管樂器): 保養套件; 收納盒; 清潔布; 軟木膏; 樂器袋; 肩背帶; 束圈; 譜夾; 吹嘴; 吹嘴蓋; 頸帶; 擦拭布; 簧片; 支架; 拇指靠墊; 其他